最　高　行　政　法　院　裁　定　　　　　　　　　九十三年度裁字第一一九九號
　　上　訴　人　萊爾富國際股份有限公司
　　代　表　人　乙○○
　　　　　　　　　　　　　　　.
　　被 上訴 人　臺北市政府環境保護局
　　代　表　人　甲○○
右當事人間因廢棄物清理法事件，上訴人不服中華民國九十二年五月八日臺北高等行
政法院九十一年度簡字第三六七號判決，提起上訴。本院裁定如左︰
　　主  文
上訴駁回。
上訴審訴訟費用由上訴人負擔。
　　理  由
一、按對於適用簡易程序之裁判提起上訴或抗告，須經本院許可，且該許可以訴訟事
    件所涉及之法律見解具有原則性者為限，行政訴訟法第二百三十五條定有明文。
    所謂法律見解具有原則性者，諸如就行政命令是否牴觸法律所為之判斷，又如同
    類事件所表示之法律見解與其他高等行政法院所表示之見解相互牴觸者屬之。
二、本件聲請許可上訴意旨略謂：依司法院釋字第三一三號及第五二四號解釋意旨：
    「對人民違反行政法上義務之行為科處罰鍰，涉及人民權利之限制，其處罰之構
    成要件及數額，應由法律定之．．．。」、「又法律授權主管機關依一定程序訂
    定法規命令以補充法律規定不足者，該機關即應予遵守不得捨法規命令不用，而
    發布規範行政體系內部事項之行政規則為之替代。」廢棄物清理法雖授權予主管
    機關訂定法規命令以補充法律規定之不足，然其並未再授權行政院環境保護署得
    制定內部之行政規則以為替代，該署未經法律轉委任授權，逕自公告「資源回收
    設施設置規範」及「物品及容器商品販賣業者資源回收設置規範」，顯已違反法
    律保留原則。被上訴人據以作為本件處分之依據，則原處分已違反法律保留原則
    ，被上訴人之裁量已逾越權限、濫用權力，自屬涉及法律見解具有原則性，應准
    予提起上訴等語。
三、經查，被上訴人作為本件處分依據法規並未違法，業經原審審認無誤；蓋依行為
    時廢棄物清理法第十條之一第二項規定，授權中央主管機關會同中央目的事業主
    管機關對「一般廢棄物之回收清除處理」訂定辦法，中央主管機關及中央目的事
    業主管機關即依此授權，於八十七年八月十二日以行政院環境保護署環署廢字
    第○○四五七三二號令、經濟部經工字第八七○一六四八八號令、交通部交
    路發字第八七三二號令、行政院農業委員會農糧字第八七一三六九一六號令會
    銜訂定發布「廢物品及容器回收清除處理辦法」，而依上開「廢物品及容器回收
    清除處理辦法」第十條之規定，就「應設置資源回收設施供消費者投置之物品販
    賣業者、容器販賣業者及容器商品販賣業者之種類及規模」授權由中央主管機關
    指定公告之，並就「資源回收設施設置規範」授權由中央主管機關定之。職是，
    被上訴人據以作為本件原處分，無違法律保留原則。綜上所述，上訴人前開聲請
    許可上訴意旨，無非其主觀法律見解，自難認原審判決有首揭所涉及之法律見解
    具有原則上之重要情事，上訴人提起上訴，不合首揭規定，不應許可，其上訴難
    謂合法，應予駁回。
四、依行政訴訟法第二百四十九條第一項前段、第一百零四條、民事訴訟法第九十五
    條、第七十八條，裁定如主文。
中　　華　　民　　國　　九十三　　　年　　　九　　　　月　　二十三　　　日
                    最 高 行 政 法 院  第 三 庭
                                審 判 長 法  官　　　廖　政　雄
                                         法  官      林　茂　權
                                         法  官　　　林　清　祥
                                         法  官　　　鍾　耀　光
                                         法  官　　　姜　仁　脩
右  正  本  證  明  與  原  本  無  異
　　　　　　　　　　　　　　　　　　　　 法院書記官　莊　俊　亨
中　　華　　民　　國　　九十三　　　年　　　九　　　　月　　二十四　　　日
